【裁判字號】    99,訴,3
【裁判日期】    990128
【裁判案由】    違反毒品危害防制條例
【裁判全文】
臺灣彰化地方法院刑事判決                 99年度訴字第3號
公  訴  人  臺灣彰化地方法院檢察署檢察官
被      告  甲○○
上列被告因違反毒品危害防制條例案件，經檢察官提起公訴（98
年度毒偵字第2368號），被告於準備程序進行中，就被訴事實為
有罪之陳述，經本院合議庭裁定由受命法官獨任進行簡式審判程
序，判決如下：
    主  文
甲○○施用第一級毒品，累犯，處有期徒刑捌月，又施用第二級
毒品，累犯，處有期徒刑肆月。應執行有期徒刑拾月。
    犯罪事實及理由
壹、程序事項：
    本件經被告於準備程序期日為有罪之陳述，經受命法官告知
    簡式審判程序之旨，並聽取當事人之意見後，本院認無不得
    或不宜改依簡式審判程序進行之處，爰依刑事訴訟法第273
    條之1 第1 項，裁定由受命法官獨任進行簡式審判程序，則
    依據刑事訴訟法第273 條之2 、同法第159 條第2 項之規定
    ，不適用傳聞法則有關限制證據能力之相關規定；並得依同
    法第310 條之2 之準用同法第454 條之規定製作略式判決書
    ，依法僅需記載犯罪事實、證據名稱及應適用之法條，並得
    以簡略方式為之，合先敘明。
貳、實體事項：
一、構成犯罪事實：
    甲○○前於民國95年間因施用毒品案件，經本院裁定送觀察
    勒戒，因無繼續施用毒品傾向，95年4 月25日釋放出所。復
    於96年間，因施用第一、二級毒品案件，經本院以96年度訴
    字第507 號判處有期徒刑6 月、3 月確定，經減刑為3 月、
    1 月又15日，定應執行有期徒刑4 月確定，96年12月5 日易
    科罰金甫執行完畢。猶不思悔改，復基於施用第一級毒品之
    犯意，於98年10月21日凌晨1 時許，在朋友葉素娥位於彰化
    縣彰化市○○路○ 段660 號3 樓之租屋處內，以將毒品海洛
    因摻入菸捲中點火之方式，施用第一級毒品海洛因1 次。又
    於同日凌晨4 時許，另基於施用第二級毒品之犯意，在上址
    以將毒品甲基安非他命，置於玻璃球吸食器內燒烤之方式，
    施用第二級毒品甲基安非他命1 次。嗣於98年10月21日上午
    7 時35分許，為警持搜索票前往上址執行搜索，經徵得甲○
    ○同意採集尿液送驗後，結果呈安非他命、甲基安非他命及
    可待因、嗎啡陽性反應，始悉上情。
二、認定犯罪事實所憑之證據名稱：
  (一)彰化縣警察局和美分局委託鑑驗尿液代號與真實姓名對照表
    （代號：F-172 號、98年10月21日11時50分採尿）：足知送
    驗尿液為被告甲○○所親自排放。
  (二)詮昕科技股份有限公司98年11月1 日濫用藥物尿液檢驗報告
    （原樣編號：F-172 號、報告編號：8A230031號）：檢出有
    安非他命及甲基安非他命陽性、可待因及嗎啡陽性反應（安
    非他命檢出濃度為1577ng/ml 、甲基安非他命檢出濃度為67
    12 ng/ml、可待因檢出濃度為3427ng/ml 、嗎啡檢出濃度為
    15725ng/ml ）。
  (三)臺灣高等法院被告前案紀錄表、刑案資料查註紀錄表、全國
    施用毒品案件紀錄表、受觀察勒戒人毒品及前科紀錄簡列表
    、矯正簡表。
  (四)被告甲○○之自白。
三、論罪科刑之理由：
  (一)按海洛因、甲基安非他命分別為毒品危害防制條例第2 條第
    2 項第1 款、第2 款所定之第一級、第二級毒品，不得非法
    持有、施用。核被告甲○○所為，係犯毒品危害防制條例第
    10條第1 項之施用第一級毒品罪，及同條第2 項之施用第二
    級毒品罪。
  (二)被告施用毒品而持有海洛因、甲基安非他命之行為，為施用
    之高度行為所吸收，均不另論罪。
  (三)又被告所犯上開施用第一、二級毒品各1 次之2 罪間，犯意
    各別，罪名互異，應予分論併罰。
  (四)查被告前於96年間，因施用第一、二級毒品案件，經本院以
    96年度訴字第507 號判處有期徒刑6 月、3 月確定，經減刑
    為3 月、1 月又15日，定應執行有期徒刑4 月確定，96年12
    月5 日易科罰金甫執行完畢，有臺灣高等法院被告前案紀錄
    表1 件在卷可參，其於5 年內故意再犯本件有期徒刑以上之
    罪，為累犯，應依刑法第47條第1 項之規定，加重其刑。
  (五)爰審酌被告為高職夜校畢業，有開大貨車專長，家中有父母
    及兄妹，但為一人獨居，僅因工作開夜車，又與妻子離婚方
    再度施用毒品，及前有多次毒品前科，再犯本件施用毒品之
    罪，亟待矯治，其施用毒品係屬自戕行為並未損害他人，暨
    其於犯罪後已深知悔悟並坦承犯行，同時考量施用毒品之戒
    癮性不高，極易一再施用等一切情狀，分別量處如主文所示
    之刑，並合併定其應執行刑。至於檢察官求處有期徒刑1 年
    ，本院審酌上情及被告施用毒品之期間，認稍嫌過重，附此
    敘明。
四、應適用之法律：
  (一)刑事訴訟法第273 條之1 第1 項、第299 條第1 項前段、第
    310 條之2 、第454 條第1 項。
  (二)毒品危害防制條例第10條第1 項、第2 項，刑法第11條前段
    、第47條第1 項、第51條第5 款。
本案經檢察官葉建成到庭執行職務。
中    華    民    國    99    年    1     月    28    日
                  刑事第五庭    法  官  李淑惠
以上正本證明與原本無異。
如不服本判決應於收受判決後10日內向本院提出上訴書狀，並
應敘述具體理由。其未敘述上訴理由者，應於上訴期間屆滿後
20日內向本院補提理由書(均須按他造當事人之人數附繕本)
「切勿逕送上級法院」。
中    華    民    國    99    年    1     月    28    日
                                書記官  張清秀
附錄論罪科刑法條全文
毒品危害防制條例第10條
施用第一級毒品者，處 6 月以上 5 年以下有期徒刑。
施用第二級毒品者，處 3 年以下有期徒刑。

司法院資訊處製作；財團法人民間司法改革基金會備份。
